【裁判字號】    99,審易,521
【裁判日期】    990811
【裁判案由】    竊盜
【裁判全文】
臺灣新竹地方法院刑事判決             99年度審易字第521號
公  訴  人  臺灣新竹地方法院檢察署檢察官
被      告  乙○○
上列被告因竊盜案件，經檢察官提起公訴（99年度偵字第3652號
），經被告於本院準備程序中，就被訴事實為有罪之陳述，經告
知被告簡式審判程序之旨，並聽取檢察官、被告之意見後，經本
院進行簡式審判程序，本院判決如下：
    主    文
乙○○共同犯攜帶兇器竊盜罪，累犯，處有期徒刑捌月。扣案之
六角扳手壹支，沒收之。
    犯罪事實
一、乙○○前於民國91年間，因酒後駕車、肇事逃逸等案件，經
    本院於91年12月25日以91年度交訴字第156 號判決分別判處
    有期徒刑3月、6月，併定應執行有期徒刑8月，緩刑3年確定
    ，嗣經撤銷緩刑宣告，於94年10月21日入監執行，並於95年
    6 月25日縮刑期滿執行完畢（併執行罰金易服勞役13日）。
    又於96年間，因施用第一、二級毒品案件，經本院於96年
    5月14日以96年度訴字第241號判決分別判處有期徒刑8月、4
    月確定；又於同年間，因普通竊盜、加重竊盜未遂、加重
    竊盜等案件，經本院於96年7 月9日以96年度易字第290號判
    決分別判處有期徒刑3月（共3罪）、4月及7月確定；嗣因中
    華民國九十六年罪犯減刑條例減刑條例實施，上揭案件
    乃經本院於96年8 月31日以96年度聲減字第1316號裁定均減
    其宣告刑至2分之1。又於同年間，因竊盜案件，經本院於
    96 年7月27日以96年度竹北簡字第191號判決判處有期徒刑6
    月，減為有期徒刑3 月確定；上揭減刑後之案件再經
    本院於97年1 月30日以97年度聲字第87號裁定定應執行有期
    徒刑1年4月確定，甫於97年7月10日縮刑期滿執行完畢。
二、詎乙○○不知悔改，復與鄭宏浩（所涉竊盜犯行部分，另由
    臺灣新竹地方法院檢察署以99年度偵字第2231號案件偵辦中
    ）共同基於意圖為自己不法所有之竊盜犯意聯絡及行為分擔
    ，於99年1月13日下午4時許，在新竹縣竹北市○○○路○段
    239 號旁，趁四下無人之際，由乙○○把風、鄭宏浩則持所
    有客觀上足以對人之生命、身體構成威脅，可供兇器使用之
    六角板手1 支先破壞車門鎖，再用六角扳手插入電門用力轉
    開發動引擎之方式，共同竊取甲○○所使用、停放在該處之
    車牌號碼6001-QS號自用小客車（引擎號碼：00000000D，原
    車牌號碼5550-YW，車主為和淑）1部，得手後供渠等代步
    所用（車牌號碼6001-QS號自用小客車業經甲○○領回）。
三、案經新竹縣政府警察局竹北分局報告臺灣新竹地方法院檢察
    署檢察官偵查起訴。
    理    由
一、程序部分：
    按除被告所犯為死刑、無期徒刑、最輕本刑為3 年以上有期
    徒刑之罪或高等法院管轄第一審案件者外，於前條第1 項程
    序進行中，被告先就被訴事實為有罪之陳述時，審判長得告
    知被告簡式審判程序之旨，並聽取當事人、代理人、辯護人
    及輔佐人之意見後，裁定進行簡式審判程序，刑事訴訟法第
    273條之1第1 項定有明文。本件被告乙○○所犯係死刑、無
    期徒刑、最輕本刑為3 年以上有期徒刑以外之罪，其於準備
    程序中就被訴事實為有罪之陳述，經告知簡式審判程序之旨
    ，並聽取公訴人及被告乙○○之意見後，本院認為適宜進行
    簡式審判程序，合先敘明。
二、認定被告乙○○犯行所憑之各項證據：
（一）被告乙○○於警詢及偵查中之供述及本院準備程序、簡式
      審判程序時之自白。其稱：伊於99年1月1月13日下午4、5
      時許，與共犯鄭宏浩一同開車前往新竹縣竹北市○○○路
      ○段239 號旁空地尋找目標，共犯鄭宏浩提議要偷車牌號
      碼6001- QS號自用小客車，伊便在車上把風，共犯鄭宏浩
      就下車以自備之六角扳手破壞車鎖竊取該部車輛做為代步
      使用等語（見偵查卷第4至6、69頁，本院卷第20頁背面、
      第23頁）。
（二）共犯鄭宏浩於警詢、偵查中之供稱：他與被告乙○○於99
      年1 月13日下午4、5時許，在新竹縣竹北市○○○路○段
      239 號旁空地，由被告乙○○在車上幫忙把風，他則以自
      備之六角扳手破壞駕駛座車門鎖，再用六角扳手插入電門
      破壞後，用力轉開發動引擎之方式竊取車牌號碼6001- QS
      號自用小客車供代步所用等語（見偵查卷第39至45、66、
      69頁）。
（三）證人即被害人甲○○於警詢中之證稱：她於99年1 月13日
      上午9時許將其使用之車牌號碼6001-QS號自用小客車（引
      擎號碼：00000000D 號，車主為和淑）停放在新竹縣竹
      北市○○○路○ 段239號旁，後來於同日晚間6時許發現該
      車已失竊等語（見偵查卷第47、48頁）。
（四）車籍查詢-基本資料詳細畫面2 紙（見偵查卷第49、50頁）
      ：佐證引擎號碼為00000000D 號之自用小客車，車主為
      和淑，車原車牌號碼為5550-YW號，業已換牌等情。
（五）本院99年度審訴字第272號刑事判決查詢資料1份：佐證為
      警於98年2月10日凌晨2時30分許，在桃園縣蘆竹鄉○○路
      220號「真善美汽車旅館」217號房查獲共犯鄭宏浩所有供
      行竊所有之六角板手1支，經本院於99年5月24日以99年度
      審訴字第272號判決依法予以宣告沒收等情。
（六）綜上，本件事證業臻明確，被告乙○○上揭犯行至堪認定
      ，應依法予以論科。
三、論罪科刑：
（一）論罪：按所謂兇器，其種類並無限制，凡客觀上足對人之
      生命、身體、安全構成威脅，具有危險性之兇器均屬之，
      且祇須行竊時攜帶此種具有危險性之兇器為已足，並不以
      攜帶之初有行兇之意圖為必要（最高法院79年臺上字第52
      53號判例意旨參照）。是被告乙○○與共犯鄭宏浩共同基
      於犯意聯絡，由被告乙○○在場把風、共犯鄭宏浩則持所
      有、可供兇器使用之六角板手1 支竊取被害人甲○○所有
      車牌號碼6001-QS號自用小客車1部之犯行，均係犯刑法32
      1條第1項第3款之攜帶兇器竊盜罪。
（二）共同正犯：被告乙○○與共犯鄭宏浩就上揭攜帶兇器竊盜
      犯行，有犯意聯絡及行為分擔，應論以共同正犯。
（三）累犯：被告乙○○前於91年間，因酒後駕車、肇事逃逸等
      案件，經本院於91年12月25日以91年度交訴字第156 號判
      決分別判處有期徒刑3月、6月，併定應執行有期徒刑8 月
      ，緩刑3 年確定，嗣經撤銷緩刑宣告，於94年10月21日入
      監執行，並於95年6 月25日縮刑期滿執行完畢（併執行罰
      金易服勞役13日）。又於96年間，因施用第一、二級毒
      品案件，經本院於96年5月14日以96年度訴字第241號判決
      分別判處有期徒刑8月、4月確定；又於同年間，因普通
      竊盜、加重竊盜未遂、加重竊盜等案件，經本院於96年7
      月9日以96年度易字第290號判決分別判處有期徒刑3月（
      共3 罪）、4月及7月確定；嗣因中華民國九十六年罪犯減
      刑條例減刑條例實施，上揭案件乃經本院於96年8 月
      31日以96年度聲減字第1316號裁定均減其宣告刑至2分之1
      。又於同年間，因竊盜案件，經本院於96年7 月27日以
      96年度竹北簡字第191號判決判處有期徒刑6月，減為有期
      徒刑3月確定；上揭減刑後之案件再經本院於97年1
      月30日以97年度聲字第87號裁定定應執行有期徒刑1年4月
      確定，甫於97年7 月10日縮刑期滿執行完畢等情，有臺灣
      高等法院被告前案紀錄表、臺灣新竹地方法院檢察署刑案
      資料查註紀錄表各1 份在卷可稽，其前受有期徒刑執行完
      畢，於5 年以內故意再犯本件最重本刑為有期徒刑以上之
      罪，為累犯，應依刑法第47條第1 項之規定加重其刑。
（四）量刑：爰審酌被告乙○○除有上開構成累犯事由之前案紀
      錄外，另有侵占刑事前科；此有臺灣高等法院前案紀錄表
      、臺灣新竹地方法院檢察署刑案資料查註紀錄表附卷可據
      ，足徵素行非善；又被告乙○○年輕力壯，竟不思守法自
      制，循正當途徑獲取所需，猶為貪圖一己之私，與共犯鄭
      宏浩共同竊取被害人甲○○所使用之車牌號碼6001- QS號
      自用小客車供作代步之用，所為實不足取；念其犯後坦承
      犯行不諱，態度尚可，犯罪手法亦屬平和，且竊得之車牌
      號碼6001- QS號自用小客車發還被害人甲○○領回（有本
      院公務電話紀錄1 份在卷可參），兼衡犯罪之動機、目的
      、手段、智識程度、參與之程度等一切情狀，量處如主文
      所示之刑，以示懲儆。
（五）沒收：至供本件竊盜犯行所用之六角板手1 支（保管字號
      ：99年度院保管字第309 號，扣押物品清單見本院99年度
      審訴字第272 號刑事卷第47頁），係共犯鄭宏浩所有之物
      ，業經被告乙○○、共犯鄭宏浩等人供稱在卷（見偵查卷
      第5 、41、44頁，本院卷第20頁背面、第23頁背面）；雖
      經本院於99年5月24日以99年度審訴字第272號判決宣告沒
      收確定，然尚未執行沒收處分，是針對被告乙○○部分，
      依共犯連帶說，亦應宣告沒收之，併予敘明。
據上論斷，應依刑事訴訟法第273條之1 第1項、第299條第1項前
段，刑法第28條、第321條第1項第3款、第47條第1項、第38條第
1項第2款，判決如主文。
本案經檢察官洪期榮到庭執行職務。
中    華    民    國    99    年    8     月    11    日
                    刑事第九庭法  官    劉兆菊
以上正本證明與原本無異。
如不服本判決應於收受本判決後10日內向本院提出上訴書狀，上
訴書狀應敘述具體理由。上訴書狀未敘述上訴理由者，應於上訴
期間屆滿後20日內補提理由書狀於本院「切勿逕送上級法院」。
中    華    民    國    99    年    8     月    11   日
                              書記官    林兆嘉
附錄本案論罪科刑法條：
中華民國刑法第321條
犯竊盜罪而有左列情形之一者，處6月以上、5年以下有期徒刑：
一、於夜間侵入住宅或有人居住之建築物、船艦或隱匿其內而犯
    之者。
二、毀越門扇、牆垣或其他安全設備而犯之者。
三、攜帶兇器而犯之者。
四、結夥三人以上而犯之者。
五、乘火災、水災或其他災害之際而犯之者。
六、在車站或埠頭而犯之者。
前項之未遂犯罰之。

司法院資訊處製作；財團法人民間司法改革基金會備份。
